【裁判字號】    92,易緝,188
【裁判日期】    920528
【裁判案由】    竊盜
【裁判全文】
臺灣臺中地方法院刑事判決                        九十二年度易緝字第一八八號
    公  訴  人  臺灣臺中地方法院檢察署檢察官
    被      告  丙○○
右列被告因竊盜案件，經檢察官提起公訴（九十一年度偵字第一一二○五號），本院
判決如左：
    主  文
丙○○竊盜，處有期徒刑肆月，如易科罰金，以參佰元折算壹日。
扣案之鑰匙壹支沒收。
    事  實
一、丙○○基於意圖為自己不法所有之犯意，於民國（下同）九十一年六月三日上午
    九時許，在臺中縣龍井鄉○○路二十七巷八之一號前，見甲○○所有牌照號碼Ｎ
    ＰＦ─○八○號重型機車（已於同年六月一日一時許，在臺中市○○區○○路與
    文華路口失竊）停放該處，遂竊取該部機車，得手後留供己用，其後為使用方便
    ，即向其不知情之男友丁○○（另案經臺灣臺中地方法院檢察署檢察官不起訴處
    分確定）誆稱：該機車係其大嫂借給她騎乘，但沒有鑰匙要另外配鑰匙云云，便
    與丁○○二人牽機車至臺中縣龍井鄉○○路二十五之二號之洪倉庸所經營之「金
    石鎖印實業商行」鑰匙店配製鑰匙一把。嗣於同年六月三日二十三時十分許，由
    丁○○騎乘該部機車搭載丙○○，行駛至臺中市○○區○○路與安和路交叉口處
    ，為警查獲並尋回上開機車，始查知上情。
二、案經臺中市警察局第六分局報告臺灣臺中地方法院檢察署檢察官偵查起訴。
    理  由
一、右揭犯罪事實，業據被告丙○○於本院審理時坦承不諱，且經被害人甲○○於警
    訊時指述綦詳，復與證人洪倉庸於本院審理時所證述之情節相符，並有扣案之鑰
    匙一支可稽，及贓物領回保管書、車輛竊盜─車牌失竊資料個別查詢報表─查詢
    車輛認可資料各一份、照片三幀附卷可稽，足見被告自白確與事實相符。本件事
    證明確，被告犯行已堪認定，應予依法論科。
二、核被告丙○○所為，係犯刑法第三百二十條第一項之竊盜罪。爰審酌被告一時失
    慮，為圖一時方便始竊取他人之機車，惟被告經本院通緝到案後，仍矢口否認犯
    行，辯稱：上開機車係其堂嫂所借予之機車云云，然經證人即被告之弟陳宏銘、
    被告之伯母乙○○○到庭證稱，雖有被告所指之該名堂嫂，然該人早已搬遷臺北
    ，未與被告有何聯繫（見本院九十二年五月十四日訊問筆錄）等語明確，被告始
    坦承前揭竊盜犯行，其心存僥倖，於犯案後仍飾詞卸責，顯無悔意，暨其犯罪之
    目的、手段、所生損害等一切情狀，量處以如主文所示之刑，並諭知易科罰金之
    折算標準，以示懲儆。至扣案之鑰匙一支，為被告所有，供其犯罪所用之物，業
    據被告供陳在卷，應依刑法第三十八條第一項第二款宣告沒收。
據上論斷，應依刑事訴訟法第二百九十九條第一項前段，刑法第三百二十條第一項、
第四十一條第一項前段、第三十八條第一項第二款，罰金罰鍰提高標準條例第一條前
段、第二條，判決如主文。
中      華      民      國    九十二    年      五      月    二十八    日
                                     臺灣臺中地方法院刑事第六庭
                                         法  官  劉麗瑛
右正本證明與原本無異。
如不服本判決，應於送達後十日內向本院提出上訴狀（須附繕本），上訴於臺灣高等
法院臺中分院。
                                         書記官
中      華      民      國    九十二    年      五      月    二十八    日
附錄論罪科刑法條
刑法第三百二十條第一項：
意圖為自己或第三人不法之所有，而竊取他人之動產者，為竊盜罪，處五年以下有期
徒刑、拘役或五百元以下罰金。


司法院資訊處製作；財團法人民間司法改革基金會備份。
